臺灣臺北地方法院刑事判決　　　　　　　96年度訴字第1521號
公　訴　人　臺灣臺北地方法院檢察署檢察官
被　　　告　甲○○
　　　　　　　　　　（現另案於台灣台北監獄執行中）
上列被告因違反毒品危害防制條例案件，經檢察官提起公訴（96
年度毒偵字第2671號），被告於本院準備程序進行中，就被訴事
實為有罪之陳述，經本院告知簡式審判程序意旨，並聽取公訴人
及被告之意見後，本院合議庭裁定由受命法官獨任依簡式審判程
序審理，並判決如下：
    主  文
甲○○施用第一級毒品，累犯，處有期徒刑玖月，扣案殘留微量
第一級毒品海洛因成分之注射針筒及香煙各壹支均沒收銷燬之。
    事  實
一、甲○○前曾於民國八十五年二月間因竊盜案件，經台灣板橋
    地方法院判處有期徒刑四月，緩刑二年確定，復於八十五年
    八月間因肅清煙毒條例、搶奪等案件，經本院判處有期徒刑
    三年二月、一年，應執行有期徒刑四年確定，並於八十六年
    五月間撤銷上開緩刑，自八十五年十月二十一日起接續執行
    上開有期徒刑合計四年四月，應執行至八十九年九月三日縮
    刑期滿，其間於八十七年十二月四日假釋出監；又於八十八
    年十二月間因竊盜案件，經本院判處有期徒刑四月確定，並
    撤銷上開假釋，應執行上開案件殘刑一年八月三十日，復自
    八十九年八月二十六日起接續執行，至九十一年九月五日執
    行完畢；期間，甲○○於八十八年間，因施用毒品案件，經
    本院以八十八年度毒聲字第一八一二號裁定送觀察、勒戒後
    ，認有繼續施用毒品之傾向，再經本院以八十八年度毒聲字
    第二０二八號裁定送強制戒治，而於八十八年九月十日入所
    ，至八十九年八月二十六日始執行完畢出所（接續執行上開
    有期徒刑及殘刑），並經台灣台北地方法院檢察署檢察官於
    九十年一月十八日以九十年度戒毒偵字第十三號不起訴處分
    確定。惟甲○○於九十一年間，又因施用第一級毒品案件，
    經台灣板橋地方法院裁定令入戒治處所施以強制戒治，並經
    檢察官提起公訴，由台灣板橋地方法院以九十二年度訴字第
    十三號判處有期徒刑八月確定，直至九十二年十一月五日始
    執行完畢出戒治所，接續執行上開有期徒刑，迄至九十三年
    七月二十日縮短刑期執行完畢翌日出監。後於九十五年間另
    犯竊盜案件，經本院以九十五年度簡字第一四六三號判決判
    處有期徒刑五月確定後，於九十五年八月十一日入監執行，
    直至九十六年一月十日始執行完畢翌日出監（此部分構成累
    犯）。甲○○另於九十六年五月間再度犯竊盜罪，經本院於
    九十六年六月十四日以九十六年度易字第一三四二號判決判
    處有期徒刑六月，同年七月十六日確定後移送執行，現仍在
    監服刑。
二、詎料甲○○明知海洛因業經公告列為毒品危害防制條例第二
    條第二項第一款之第一級毒品，不得非法持有、施用，詎仍
    不知所悔改、戒除施用毒品習性，基於施用第一級毒品海洛
    因之犯意，於九十六年八月八日十四時許，在台北縣新店市
    ○○路交通公園公共廁所內，以將第一級毒品海洛因放在注
    射針筒內並加水稀釋後，再注射至體內之方式，施用第一級
    毒品海洛因一次，另將注射剩餘之海洛因水噴灑在香煙上，
    留待稍晚毒癮發作可供己施用。惟於同年月日十五時許，甲
    ○○行經交通公園辦公室旁，巡邏員警見其形跡可疑而上前
    盤查，發現甲○○右手臂關節血管處留有注射後血跡，並扣
    得其所有、供己施用所剩餘而殘留微量第一級毒品海洛因之
    注射針筒及香煙各一支（海洛因量微無法析離秤重）。
三、案經台北縣政府警察局新店分局報請臺灣台北地方法院檢察
    署檢察官偵查起訴。
    理  由
一、程序部分：本件被告甲○○所犯係死刑、無期徒刑或最輕本
    刑為三年以上有期徒刑以外之罪，亦非屬高等法院管轄第一
    審之案件，其於準備程序中就被訴事實為有罪之陳述，經本
    院告知簡式審判程序之旨，並聽取當事人意見後，經本院合
    議庭依刑事訴訟法第二百七十三條之一第一項規定裁定由受
    命法官獨任進行簡式審判程序，合先敘明。
二、被告上揭施用第一級毒品海洛因之事實，業據其於本院審理
    時坦承不諱，而員警查獲被告後所採集之尿液檢體，經送請
    台灣檢驗科技股份有限公司以酵素免疫分析法初步檢驗，再
    佐以氣相層析質譜儀分析法確認檢驗結果確呈鴉片類（嗎啡
    ）陽性反應，此有該公司出具之濫用藥物尿液檢驗報告一份
    附卷可稽（見毒偵卷第三十八頁），而以氣相層析質譜儀作
    藥物及其代謝產物之定性及定量分析，幾乎不會有偽陽性反
    應產生，為毒品檢驗學之常規，亦為本院辦理相關違反毒品
    危害防制條例案件所知悉，上開檢驗結果當足以認定為真實
    。此外，更有被告自承為其所有、供其施用海洛因所用之注
    射針筒、香煙各一支扣案可資佐證，由此益徵被告上開自白
    確與事實相符，應堪採信。
三、另查，被告前曾因施用毒品案件，經本院裁定令入觀察勒戒
    施以觀察勒戒，認有繼續施用毒品之傾向，再經本院以八十
    八年度毒聲字第二０二八號裁定送強制戒治，而於八十八年
    九月十日入所，至八十九年八月二十六日始執行完畢出所，
    並經台灣台北地方法院檢察署檢察官於九十年一月十八日以
    九十年度戒毒偵字第十三號不起訴處分確定；卻又於九十一
    年間，因施用第一級毒品案件，經台灣板橋地方法院裁定令
    入戒治處所施以強制戒治，直至九十二年十一月五日始執行
    完畢出戒治所，並經台灣板橋地方法院以九十二年度訴字第
    十三號判處有期徒刑八月確定，於九十三年七月二十日方執
    行完畢翌日出監等情，有臺灣高等法院被告前案紀錄表、台
    灣台北地方法院檢察署前案資料表各一份在卷可稽，是以被
    告於強制戒治執行完畢釋放後五年內，再犯本件毒品危害防
    制條例第十條之施用第一級毒品罪，可堪認定。綜述，本件
    事證已明，被告施用第一級毒品之犯行已經證明，應依法論
    科。
四、核被告所為係犯毒品危害防制條例第十條第一項之施用第一
    級毒品罪。其於施用海洛因行為前後所持有之第一級毒品海
    洛因行為，既意在供己施用，其持有之低度行為應為施用之
    高度行為吸收，不另論罪。另被告前有如事實欄一所示之前
    科紀錄及徒刑執行等情，有台灣高等法院被告前案紀錄表在
    卷可憑，其於五年以內故意再犯本件有期徒刑以上之罪，為
    累犯，而應依刑法第四十七條第一項規定，加重其刑。爰審
    酌被告前因施用毒品案件，業經一次觀察、勒戒及二次強制
    戒治之治療，並曾獲不起訴處分之寬典，卻未能把握自新機
    會，澈底戒除施用毒品之惡習，仍再施用足以導致人體機能
    發生依賴性、成癮性及抗藥性等障礙之第一級毒品海洛因之
    罪行，足徵其沾染毒品甚深，戕害自身健康，漠視法令禁制
    ，顯未見悔改之意，惟尚能坦承犯行，犯後態度頗佳，暨其
    犯罪動機、手段、施用毒品次數僅一次等一切情狀，分別量
    處如主文所示之刑。至扣案注射針筒及香煙一支，被告自承
    ：均為其所有，其中注射針筒已使用過，而香煙則噴灑注射
    剩餘之海洛因水，預備供己下次吸食等語（見本院九十六年
    十月二十二日審理筆錄），是扣案之注射針筒及香煙各一支
    ，因內含之海洛因成分係屬第一級毒品，又與其附著之注射
    針筒、香煙難以析離，應視為毒品，不論屬被告與否，應依
    毒品危害防制條例第十八條第一項前段規定，併諭知沒收銷
    燬之。
五、據上論斷，應依刑事訴訟法第二百七十三條之一第一項、第
    二百九十九條第一項前段，毒品危害防制條例第十條第一項
    、第十八條第一項前段，刑法第十一條前段、第四十七條第
    一項，判決如主文。
本案經檢察官郭麗娟到庭執行職務。
中　　華　　民　　國　　96　　年　　11　　月　　5 　　日
　　　　　　　     　　台灣台北地方法院刑事第五庭
                               法　官　何俏美
上正本證明與原本無異。
如不服本判決，應於判決送達後10日內向本院提出上訴狀 (應抄
附繕本)。
                               書記官  林曉郁
中　　華　　民　　國　　96　　年　　11　　月　　5 　　日
附錄論罪科刑依據之法條：
毒品危害防制條例第10條
施用第一級毒品者，處六月以上五年以下有期徒刑。
施用第二級毒品者，處三年以下有期徒刑。
毒品危害防制條例第18條
查獲之第一、二級毒品及專供製造或施用第一、二級毒品之器具
，不問屬於犯人與否，均沒收銷燬之；查獲之第三、四級毒品及
製造或施用毒品之器具，無正當理由而擅自持有者，均沒入銷燬
之。但合於醫藥、研究或訓練之用者，得不予銷燬。
前項合於醫藥、研究或訓練用毒品或器具之管理辦法，由法務部
會同行政院衛生署定之。
